Inventaris van het archief van de Koninklijke Notariële Broederschap (KNB), (1965) 1975-1999 (2004)
Nationaal Archief, Den Haag
- Het voorbereiden, coördineren en evalueren van het beleid betreffende het notariaat, in samenwerking met de minister van Justitie, 1.
  - Overleg met de NVM, de Raad voor Onroerende Zaken en het Ministerie van Justitie 1989., 65-67
    - Deel 1, 65
    - Deel 2, 66
    - Deel 3, 67
  - Het verplicht stellen van een notarieel samenlevingscontract. Mogelijkheid tot het verstrekken van een notariële verklaring betreffende samenlevingscontracten. Brief van het Ministerie van Justitie d.d. 23 augustus 1989., 68
  - Correspondentie met het Ministerie van Financiën inzake de vraag of onder een vermogensbeheerder in de zin van het voorstel van de Wet Toezicht Effectenverkeer ook een notaris moet worden verstaan die op grond van een daartoe gesloten overeenkomst een vermogen van een cliënt of een nalatenschap in administratie of beheer heeft., 1989-1990; 69
  - Correspondentie inzake Wet Economische mededinging., 1989-1993; 70-71
    - Deel 1, 70
    - Deel 2, 71
  - Correspondentie met Ministerie van Justitie., 1989-1997; 72-73
    - Deel 1, 72
    - Deel 2, 73
  - Correspondentie betreffende het notarieel samenlevingscontract voor militairen., 1989-1998; 74
  - Uitvoeringsvoorschriften Kadasterwet., 1990-1991; 75
  - Overleg met de NVM, het Ministerie van Justitie, het Ministerie van Economische Zaken en de ringen, met notities voor bestuur en ledenraad., 1990-1992; 76-80
    - Deel 1, 76
    - Deel 2, 77
    - Deel 3, 78
    - Deel 4, 79
    - Deel 5, 80
  - Vaststellen beroepsregel en modelstatuten van een stichting derdengelden en een modelovereenkomst tot afzondering van derdengelden., 1990-1995; 81-84
    - Deel 1, 81
    - Deel 2, 82
    - Deel 3, 83
    - Deel 4, 84
  - Overleg en correspondentie met de Registratiekamer en het Ministerie van Justitie inzake de Wet Persoonsregistratie, de Wet Bescherming Persoonsgegevens en de cliëntenadministraties van notariskantoren. Verzoek om vrijstelling melding., 1990-2000; 85
  - Overleg inzake Beroepsregels c.q Beroepsaansprakelijkheidsverzekering., 1991-1992; 86-88
    - Deel 1, 86
    - Deel 2, 87
    - Deel 3, 88
  - Correspondentie met het Ministerie van Justitie en de Tweede Kamer inzake wetsvoorstel 21893 Wet Verevening Pensioenrechten bij scheiding., 1991-1992; 89
  - Notities voor het bestuur en de tariefcommissie inzake het voorstel van Overleg met het Ministerie van Justitie, het Ministerie van Economische Zaken, de staatssecretarissen van Justitie en Economische Zaken inzake de nieuwe Notariswet en de wet tot herziening van het echtscheidingsprocesrecht., 1991-1999; 90
  - Overleg met het Ministerie van Justitie, het Ministerie van Economische Zaken, de staatssecretarissen van Justitie en Economische Zaken inzake de nieuwe Notariswet., 1991-1999; 91-93
    - Deel 1, 91
    - Deel 2, 92
    - Deel 3, 93
  - Correspondentie met de leden van de Tweede Kamer en de Vaste Commissie voor Justitie, de Vaste Commissie voor Economische Zaken en de Vaste Commissie voor Financiën inzake de nieuwe Notariswet, de tarieven en het tariefonderzoek., 1991-1999; 94
  - Brief d.d. 15 juni 1992 aan het Ministerie van Justitie inzake de interpretatie van artikel 91 en artikel 254: Overgangswet NBW., 95
  - Commentaar van de KNB op het advies van de Commissie Friese Taal uitgebracht aan de staatssecretarissen van Justitie en Binnenlandse Zaken inzake het gebruik van de Friese taal in het rechtsverkeer., 1992; 96
  - Correspondentie met het Ministerie van Financiën, het Ministerie van Justitie, het Bouwfonds Hypotheken en Nationale Nederlanden inzake de Wet Identificatie bij financiële dienstverlening., 1992-1995; 97-98
    - Deel 1, 97
    - Deel 2, 98
  - Brief van het Ministerie van Justitie d.d. 19 februari 1993 aan de Kamers van Toezicht betreffende de uitoefening van het notariaat d.m.v. of m.b.v. een rechtspersoon; met reacties van de Kamers van Toezicht., 99
  - Correspondentie met mr. W.E. de Vin en de Kamer van Toezicht Rotterdam inzake het niet functioneren van het beoordelings- en belangstellingsregistratiesysteem., 1993; 100
  - Correspondentie en overleg met de Staatssecretaris van VROM, en correspondentie met de vaste commissie van VROM van de Tweede Kamer inzake het ontwerp-Notariswet en de notaristarieven., 1993-1994; 101
  - Notities van het bestuur en het overleg met grote kantoren inzake beperking van beroepsaansprakelijkheid., 1993-1994; 102
  - Correspondentie met leden en banken inzake bankgaranties., 1993-1999; 103
  - Overleg met de NVM, het Ministerie van Justitie, het Ministerie van Economische Zaken en de ringen, notities voor bestuur en ledenraad., 1993-1999; 104-109
    - Deel 1, 104
    - Deel 2, 105
    - Deel 3, 106
    - Deel 4, 107
    - Deel 5, 108
    - Deel 6, 109
  - Correspondentie inzake kopersverzekering., 1993-1994; 2000-2004; 110
  - Correspondentie inzake depotakte., 1994-1997; 111
  - Notities voor het bestuur en de ledenraad inzake het kostprijsvolgsysteem en benchmarking., 1994-2003; 112
  - Ontwikkeling en implementatie van het kostprijsvolgsysteem., 1995-1998; 113
  - Kostprijsvolgsysteem KPVS., 1995-2002; 114-115
    - Deel 1, 114
    - Deel 2, 115
  - Ontwikkeling en implementatie van het kostprijsvolgsysteem., 1995-2003; 116-118
    - Deel 1, 116
    - Deel 2, 117
    - Deel 3, 118
  - Ontwikkeling en implementatie van het kostprijsvolgsysteem., 1995-2003; 119-120
    - Deel 1, 119
    - Deel 2, 120
  - Kostprijsvolgsysteem Benchmark; rapporten opgesteld door Ernst & Young., 1995-2003; 122-125
    - Deel 1, 122
    - Deel 2, 123
    - Deel 3, 124
    - Deel 4, 125
  - Correspondentie met leden inzake deelname aan het kostprijsvolgsysteem en de kwaliteit., 1995-2003; 126-134
    - Deel 1, 126
    - Deel 2, 127
    - Deel 3, 128
    - Deel 4, 129
  - Audit Kostprijsvolgsysteem KNB., 1996-1997; 130
  - Verslagen van het periodiek overleg met het Ministerie van Justitie., 1997-1999; 131
  - Overleg met de leden van de Eerste Kamer en de Vaste Commissie voor Justitie in de Eerste Kamer inzake de nieuwe Notariswet en de tarieven. Correspondentie, verslagen van de besprekingen., 1997-1999; 132
  - Verzoeken tot ontheffing van het verbod van artikel 6 Mededingingswet ingediend bij de NMa., 1997-2000; 133
  - Ontwikkeling en implementatie van het kostprijsvolgsysteem: 1997., 2002-2003; 134
  - Correspondentie inzake kostprijsvolgsysteem-bijdrage., 1998-2003; 135
  - Reactie op hoofdlijnen op rapportage Commissie Monitoring Notariaat., 1998-2003; 136
  - Overleg met het Kadaster en AON Heerkens Thijssen n.a.v. de zaak Hoezee/Over over de consequenties van door het Kadaster gemaakte fouten, 1999-2001, en een brief van het Kadaster aan notariskantoor Trip waarin het Kadaster stelt dat de notaris verantwoordelijk is als hij afgaat op AKR info die aangeeft dat er geen hypotheek op een perceel rust indien die info het gevolg is van een fout van het kadaster., 1998-2001; 137
  - Herziening voogdijbewind (vereenvoudiging toezicht kantonrechter op voogdijbewind)., 1999; 138
  - Gezamelijke brief van een groep notarissen over communicatieproblemen met de KNB., 1999; 139
  - Voorlichting aan het buitenland over het kostprijsvolgsysteem., 1999-2001; 140
  - Vaststellen van een schema aan de hand waarvan het fenomeen "bedrijven naast de notarispraktijk" in een concreet geval getoetst kan worden, zulks naar aanleiding van situaties waarbij de notaris naast zijn notarispraktijk nog op andere wijze actief is doch niet met de gebruikelijke nevenwerkzaamheden., 1999-2002; 141
  - Verzoek tot ontheffing van het Besluit horizontale prijsbinding ten behoeve van de notariële tariefregeling., 1993-1994; 142-144
    - Deel 1, 142
    - Deel 2, 143
    - Deel 3, 144
  - De standplaats wordt te ruim opgevat door notaris J.G. Van der Laan te Laren., 1974; 145
- Het vaststellen van de algemene beleidslijnen van de KNB., 2.
  Grondslag: artikel 28 lid 1 Statuten KNB; artikel 68 Wna.
  - Wetsvoorstel van H. Peschar tot het verbieden van strijk- en plokgelden (w.o. 7587)., 1963-1995; 146
  - Correspondentie betreffende veilingen onroerend goed., 1979-1987.; 147
  - Samenwerkingsovereenkomst IJI en Broederschap., 1980; 148
  - Brief dd. 29 september 1980 aan de ringbesturen n.a.v. een verzoek van de Rijkspolitie inzake verondersteld misbruik van opererende trekgeldjagers, en reacties ringen op deze brief., 149
  - Correspondentie met de Nederlandse Scheepshypotheekbank en de Koninklijke Vereniging van Gerechtsdeurwaarders inzake de aanwezigheid van een notaris bij de openbare verkoop van een teboekgesteld schip., 1981-1983; 150
  - Correspondentie betreffende Koeriersdiensten/ Documentenuitwisseling (BRITDOC)., 1982-1983; 151
  - Notities en correspondentie inzake veilingen onroerend goed en makelaardij., 1982-1984; 152
  - Correspondentie met leden inzake handelwijze bij een verkoop bij inschrijving van onroerend goed., 1982-1984; 153
  - Correspondentie met de Ring Rotterdam inzkae de wenselijkheid te komen tot een richtlijn waarmede beoogd wordt te voorkomen dat de notaris zijn medewerking verleent aan het uitstellen van de akte kwintantie kooppenningen buiten de termijn welke de veilingvoorwaarden daarvoor geven., 1983-1984; 154
  - Correspondentie met de Vereniging van Notarissen te Utrecht inzake een artikel in het Utrechts Nieuwsblad: Adresbestand notaris voor tientje geveild., 1985; 155
  - Overleg met Kador en KvK inzake telefax en deelname leden., 1985-1986; 156-159
    - Deel 1, 156
    - Deel 2, 157
    - Deel 3, 158
    - Deel 4, 159
  - Totstandkoming Beroepsregel OG / Faxprocedure Kadaster., 1986-1987; 160-163
    - Deel 1, 160
    - Deel 2, 161
    - Deel 3, 162
    - Deel 4, 163
  - Rapportage Onderzoek Bureau Financieel Toezicht., 1989; 164
- Het voeren van periodiek overleg en het bekendmaken van de besluiten, 3.
  Grondslag: artikel 64 lid 4 Wna; artikel 2 en 8 Verordening ringen; artikel 5 lid 1 Statuten KNB.
  Opmerking: Het verslag van de ringvergadering wordt aan het bureau van de KNB gezonden.
  - Vergaderingen Dagelijks Bestuur:, 3.1.
    - Notulen vergaderingen Dagelijks Bestuur., 1972; 165-166
      - Deel 1, 165
      - Deel 2, 166
    - Notulen vergaderingen Dagelijks Bestuur., 1975; 167-168
      - Deel 1, 167
      - Deel 2, 168
    - Notulen vergaderingen Dagelijks Bestuur., 1976; 169-171
      - Deel 1, 169
      - Deel 2, 170
      - Deel 3, 171
    - Notulen vergaderingen Dagelijks Bestuur., 1978; 172-174
      - Deel 1, 172
      - Deel 2, 173
      - Deel 3, 174
    - Notulen vergaderingen Dagelijks Bestuur., 1979; 175-176
      - Deel 1, 175
      - Deel 2, 176
    - Notulen vergaderingen Dagelijks Bestuur., 1980; 177-179
      - Deel 1, 177
      - Deel 2, 178
      - Deel 3, 179
    - Notulen vergaderingen Dagelijks Bestuur., 1981; 180-183
      - Deel 1, 180
      - Deel 2, 181
      - Deel 3, 182
      - Deel 4, 183
    - Notulen vergaderingen Dagelijks Bestuur., 1982; 184-186
      - Deel 1, 184
      - Deel 2, 185
      - Deel 3, 186
    - Notulen vergaderingen Dagelijks Bestuur., 1983; 187-190
      - Deel 1, 187
      - Deel 2, 188
      - Deel 3, 189
      - Deel 4, 190
    - Notulen vergaderingen Dagelijks Bestuur., 1984; 191-194
      - Deel 1, 191
      - Deel 2, 192
      - Deel 3, 193
      - Deel 4, 194
    - Notulen vergaderingen Dagelijks Bestuur., 1985; 195-197
      - Deel 1, 195
      - Deel 2, 196
      - Deel 3, 197
  - Vergaderingen Hoofdbestuur:, 3.2.
    - Notulen vergaderingen Hoofdbestuur., 1975; 198-200
      - Deel 1, 198
      - Deel 2, 199
      - Deel 3, 200
    - Notulen vergaderingen Hoofdbestuur., 1976; 201-203
      - Deel 1, 201
      - Deel 2, 202
      - Deel 3, 203
    - Notulen vergaderingen Hoofdbestuur., 1977; 204-205
      - Deel 1, 204
      - Deel 2, 205
    - Notulen vergaderingen Hoofdbestuur., 1978; 206-209
      - Deel 1, 206
      - Deel 2, 207
      - Deel 3, 208
      - Deel 4, 209
    - Notulen vergaderingen Hoofdbestuur., 1979; 210-213
      - Deel 1, 210
      - Deel 2, 211
      - Deel 3, 212
      - Deel 4, 213
    - Notulen vergaderingen Hoofdbestuur., 1980; 214-217
      - Deel 1, 214
      - Deel 2, 215
      - Deel 3, 216
      - Deel 4, 217
    - Notulen vergaderingen Hoofdbestuur., 1981; 218-221
      - Deel 1, 218
      - Deel 2, 219
      - Deel 3, 220
      - Deel 4, 221
    - Notulen vergaderingen Hoofdbestuur., 1982; 222-225
      - Deel 1, 222
      - Deel 2, 223
      - Deel 3, 224
      - Deel 4, 225
    - Notulen vergaderingen Hoofdbestuur., 1983; 226-229
      - Deel 1, 226
      - Deel 2, 227
      - Deel 3, 228
      - Deel 4, 229
    - Notulen vergaderingen Hoofdbestuur., 1984; 230-233
      - Deel 1, 230
      - Deel 2, 231
      - Deel 3, 232
      - Deel 4, 233
    - Notulen vergaderingen Hoofdbestuur., 1985; 234-242
      - Deel 1, 234
      - Deel 2, 235
      - Deel 3, 236
      - Deel 4, 237
      - Deel 5, 238
      - Deel 6, 239
      - Deel 7, 240
      - Deel 8, 241
      - Deel 9, 242
    - Notulen vergaderingen Hoofdbestuur., 1986 januari - juni; 243-248
      - Deel 1, 243
      - Deel 2, 244
      - Deel 3, 245
      - Deel 4, 246
      - Deel 5, 247
      - Deel 6, 248
  - Bestuursvergaderingen:, 3.3.
    - Notulen bestuursvergaderingen., 1986 oktober - december; 249-252
      - Deel 1, 249
      - Deel 2, 250
      - Deel 3, 251
      - Deel 4, 252
    - Notulen bestuursvergaderingen., 1987; 253-262
      - Deel 1, 253
      - Deel 2, 254
      - Deel 3, 255
      - Deel 4, 256
      - Deel 5, 257
      - Deel 6, 258
      - Deel 7, 259
      - Deel 8, 260
      - Deel 9, 261
      - Deel 10, 262
    - Notulen bestuursvergaderingen., 1988; 263-276
      - Deel 1, 263
      - Deel 2, 264
      - Deel 3, 265
      - Deel 4, 266
      - Deel 5, 267
      - Deel 6, 268
      - Deel 7, 269
      - Deel 8, 270
      - Deel 9, 271
      - Deel 10, 272
      - Deel 11, 273
      - Deel 12, 274
      - Deel 13, 275
      - Deel 14, 276
    - Notulen bestuursvergaderingen., 1989; 277-290
      - Deel 1, 277
      - Deel 2, 278
      - Deel 3, 279
      - Deel 4, 280
      - Deel 5, 281
      - Deel 6, 282
      - Deel 7, 283
      - Deel 8, 284
      - Deel 9, 285
      - Deel 10, 286
      - Deel 11, 287
      - Deel 12, 288
      - Deel 13, 289
      - Deel 14, 290
    - Notulen bestuursvergaderingen., 1990; 291-311
      - Deel 1, 291
      - Deel 2, 292
      - Deel 3, 293
      - Deel 4, 294
      - Deel 5, 295
      - Deel 6, 296
      - Deel 7, 297
      - Deel 8, 298
      - Deel 9, 299
      - Deel 10, 300
      - Deel 11, 301
      - Deel 12, 302
      - Deel 13, 303
      - Deel 14, 304
      - Deel 15, 305
      - Deel 16, 306
      - Deel 17, 307
      - Deel 18, 308
      - Deel 19, 309
      - Deel 20, 310
      - Deel 21, 311
    - Notulen bestuursvergaderingen., 1991; 312-326
      - Deel 1, 312
      - Deel 2, 313
      - Deel 3, 314
      - Deel 4, 315
      - Deel 5, 316
      - Deel 6, 317
      - Deel 7, 318
      - Deel 8, 319
      - Deel 9, 320
      - Deel 10, 321
      - Deel 11, 322
      - Deel 12, 323
      - Deel 13, 324
      - Deel 14, 325
      - Deel 15, 326
    - Notulen bestuursvergaderingen., 1992; 327-349
      - Deel 1, 327
      - Deel 2, 328
      - Deel 3, 329
      - Deel 4, 330
      - Deel 5, 331
      - Deel 6, 332
      - Deel 7, 333
      - Deel 8, 334
      - Deel 9, 335
      - Deel 10, 336
      - Deel 11, 337
      - Deel 12, 338
      - Deel 13, 339
      - Deel 14, 340
      - Deel 15, 341
      - Deel 18, 344
      - Deel 19, 345
      - Deel 20, 346
      - Deel 21, 347
      - Deel 22, 348
      - Deel 23, 349
    - Notulen bestuursvergaderingen., 1993; 350-371
      - Deel 1, 350
      - Deel 2, 351
      - Deel 3, 352
      - Deel 4, 353
      - Deel 5, 354
      - Deel 6, 355
      - Deel 7, 356
      - Deel 8, 357
      - Deel 9, 358
      - Deel 10, 359
      - Deel 11, 360
      - Deel 12, 361
      - Deel 13, 362
      - Deel 14, 363
      - Deel 15, 364
      - Deel 16, 365
      - Deel 17, 366
      - Deel 18, 367
      - Deel 19, 368
      - Deel 20, 369
      - Deel 21, 370
      - Deel 22, 371
    - Notulen bestuursvergaderingen., 1994; 372-396
      - Deel 1, 372
      - Deel 2, 373
      - Deel 3, 374
      - Deel 4, 375
      - Deel 5, 376
      - Deel 6, 377
      - Deel 7, 378
      - Deel 8, 379
      - Deel 9, 380
      - Deel 10, 381
      - Deel 11, 382
      - Deel 12, 383
      - Deel 13, 384
      - Deel 14, 385
      - Deel 15, 386
      - Deel 16, 387
      - Deel 17, 388
      - Deel 18, 389
      - Deel 19, 390
      - Deel 20, 391
      - Deel 21, 392
      - Deel 22, 393
      - Deel 23, 394
      - Deel 24, 395
      - Deel 25, 396
    - Notulen bestuursvergaderingen., 1995; 397-421
      - Deel 1, 397
      - Deel 2, 398
      - Deel 3, 399
      - Deel 4, 400
      - Deel 5, 401
      - Deel 6, 402
      - Deel 7, 403
      - Deel 8, 404
      - Deel 9, 405
      - Deel 10, 406
      - Deel 11, 407
      - Deel 12, 408
      - Deel 13, 409
      - Deel 14, 410
      - Deel 15, 411
      - Deel 16, 412
      - Deel 17, 413
      - Deel 18, 414
      - Deel 19, 415
      - Deel 20, 416
      - Deel 21, 417
      - Deel 22, 418
      - Deel 23, 419
      - Deel 24, 420
      - Deel 25, 421
    - Notulen bestuursvergaderingen., 1996; 422-448
      - Deel 1, 422
      - Deel 2, 423
      - Deel 3, 424
      - Deel 4, 425
      - Deel 5, 426
      - Deel 6, 427
      - Deel 7, 428
      - Deel 8, 429
      - Deel 9, 430
      - Deel 10, 431
      - Deel 11, 432
      - Deel 12, 433
      - Deel 13, 434
      - Deel 14, 435
      - Deel 15, 436
      - Deel 16, 437
      - Deel 17, 438
      - Deel 18, 439
      - Deel 19, 440
      - Deel 20, 441
      - Deel 21, 442
      - Deel 22, 443
      - Deel 23, 444
      - Deel 24, 445
      - Deel 25, 446
      - Deel 26, 447
      - Deel 27, 448
    - Notulen bestuursvergaderingen., 1997; 449-471
      - Deel 1, 449
      - Deel 2, 450
      - Deel 3, 451
      - Deel 4, 452
      - Deel 5, 453
      - Deel 6, 454
      - Deel 7, 455
      - Deel 8, 456
      - Deel 9, 457
      - Deel 10, 458
      - Deel 11, 459
      - Deel 12, 460
      - Deel 13, 461
      - Deel 14, 462
      - Deel 15, 463
      - Deel 16, 464
      - Deel 17, 465
      - Deel 18, 466
      - Deel 19, 467
      - Deel 20, 468
      - Deel 21, 469
      - Deel 22, 470
      - Deel 23, 471
    - Notulen bestuursvergaderingen., 1998; 472-495
      - Deel 1, 472
      - Deel 2, 473
      - Deel 3, 474
      - Deel 4, 475
      - Deel 5, 476
      - Deel 6, 477
      - Deel 7, 478
      - Deel 8, 479
      - Deel 9, 480
      - Deel 10, 481
      - Deel 11, 482
      - Deel 12, 483
      - Deel 13, 484
      - Deel 14, 485
      - Deel 15, 486
      - Deel 16, 487
      - Deel 17, 488
      - Deel 18, 489
      - Deel 19, 490
      - Deel 20, 491
      - Deel 21, 492
      - Deel 22, 493
    - Notulen bestuursvergaderingen., 1999; 494-519
      - Deel 1, 494
      - Deel 2, 495
      - Deel 3, 496
      - Deel 4, 497
      - Deel 5, 498
      - Deel 6, 499
      - Deel 7, 500
      - Deel 8, 501
      - Deel 9, 502
      - Deel 10, 503
      - Deel 11, 504
      - Deel 12, 505
      - Deel 13, 506
      - Deel 14, 507
      - Deel 15, 508
      - Deel 16, 509
      - Deel 17, 510
      - Deel 18, 511
      - Deel 19, 512
      - Deel 20, 513
      - Deel 21, 514
      - Deel 22, 515
      - Deel 23, 516
      - Deel 24, 517
      - Deel 25, 518
      - Deel 26, 519
  - Vergadering Ledenraad:, 3.4.
    - Notulen Ledenraad., 1974-1976; 520
    - Notulen Ledenraad., 1977-1978; 521
    - Notulen Ledenraad., 1979-1980; 522
    - Notulen Ledenraad., 1981-1984; 523-526
      - Deel 1, 523
      - Deel 2, 524
      - Deel 3, 525
      - Deel 4, 526
    - Notulen Ledenraad., 1985; 527-530
      - Deel 1, 527
      - Deel 2, 528
      - Deel 3, 529
      - Deel 4, 530
    - Notulen Ledenraad., 1987; 531-533
      - Deel 1, 531
      - Deel 2, 532
      - Deel 3, 533
    - Notulen Ledenraad., 1988-1989; 534-538
      - Deel 1, 534
      - Deel 2, 535
      - Deel 3, 536
      - Deel 4, 537
      - Deel 5, 538
    - Notulen Ledenraad., 1990-1991; 539-545
      - Deel 1, 539
      - Deel 2, 540
      - Deel 3, 541
      - Deel 4, 542
      - Deel 5, 543
      - Deel 6, 544
      - Deel 7, 545
    - Notulen Ledenraad., 1992-1993; 546-552
      - Deel 1, 546
      - Deel 2, 547
      - Deel 3, 548
      - Deel 4, 549
      - Deel 5, 550
      - Deel 6, 551
      - Deel 7, 552
    - Notulen Ledenraad., 1994-1995; 553-559
      - Deel 1, 553
      - Deel 2, 554
      - Deel 3, 555
      - Deel 4, 556
      - Deel 5, 557
      - Deel 6, 558
      - Deel 7, 559
    - Notulen Ledenraad., 1996-1997; 560-569
      - Deel 1, 560
      - Deel 2, 561
      - Deel 3, 562
      - Deel 4, 563
      - Deel 5, 564
      - Deel 6, 565
      - Deel 7, 566
      - Deel 8, 567
      - Deel 9, 568
      - Deel 10, 569
    - Notulen Ledenraad., 1998-1999; 570-576
      - Deel 1, 570
      - Deel 2, 571
      - Deel 3, 572
      - Deel 4, 573
      - Deel 5, 574
      - Deel 6, 575
      - Deel 7, 576
  - Verslagen Ringvergaderingen:, 3.5.
    - Verslagen Ringvergaderingen., 1977-1982; 577-578
      - Deel 1, 577
      - Deel 2, 578
    - Verslagen Ringvergaderingen., 1983-1985; 579-580
      - Deel 1, 579
      - Deel 2, 580
      - Deel 3, 581
    - Verslagen Ringvergaderingen., 1987-1993; 582-591
      - Deel 1, 582
      - Deel 2, 583
      - Deel 3, 584
      - Deel 4, 585
      - Deel 5, 586
      - Deel 6, 587
      - Deel 7, 588
      - Deel 8, 589
      - Deel 9, 590
      - Deel 10, 591
    - Verslagen Ringvergaderingen., 1987-1994; 592-599
      - Deel 1, 592
      - Deel 2, 593
      - Deel 3, 594
      - Deel 4, 595
      - Deel 5, 596
      - Deel 6, 597
      - Deel 7, 598
      - Deel 8, 599
    - Verslagen Ringvergaderingen., 1994-2001; 600-610
      - Deel 1, 600
      - Deel 2, 601
      - Deel 3, 602
      - Deel 4, 603
      - Deel 5, 604
      - Deel 6, 605
      - Deel 7, 606
      - Deel 8, 607
      - Deel 9, 608
      - Deel 10, 609
      - Deel 11, 610
  - Beroepsopleiding notariaat / bestuur SBN:, 3.6.
    - Vergaderingen bestuur Stichting Beroepsopleiding Notariaat., 1987-1992; 611-613
      - Deel 1, 611
      - Deel 2, 612
      - Deel 3, 613
    - Vergaderingen Bestuur Stichting Beroepsopleiding Notariaat., 1993-1995; 614-617
      - Deel 1, 614
      - Deel 2, 615
      - Deel 3, 616
      - Deel 4, 617
  - Kennisgevingen samenwerkingsverbanden:, 3.7.
    - Correspondentie inzake het aangaan van samenwerkingsverbanden., 1989-1992; 618
    - Correspondentie inzake het aangaan van samenwerkingsverbanden tussen advocaten en notarissen., 1989-1992; 619
    - Correspondentie en overleg met Banning Van Kemenade & Holland inzake het aangaan van een samenwerkingsverband met Moret Belastingadviseurs., 1996-1997; 620
    - Correspondentie met mr. R.J.F. Blokhuis, mr. P.H. Bolland en mr. T.H. Liem inzake het aangaan van een samenwerkingsverband met Wouters Advocaten., 1998-2000; 621
    - Correspondentie en mr. M.D. van Waateringe, mr. J.D. van der Beek, mr. O.B. Okkinga en Moret, Ernst & Young inzake het aangaan van een samenwerkingsverband met Van Gijzen Advocaten (en MEY Belastingadviseurs) en inzake de fusie per 1 januari 2000 tusen Banning Van Kemenade & Holland met Van Gijzen Advocaten en Notarissen., 1999-2000; 622
    - Correspondentie inzake ontbinding van de maatschap Loeff Claeys Verbeke per 1 januari 2000 en het samengaan van een deel van de compagnons en medewerkers met het Engelse advocatenkantoor Allen & Overy en het samengaan van een ander deel met het belastingadvieskantoor Loyens & Loeff., 1999-2000; 623
    - Correspondentie inzake het aangaan van samenwerkingsverbanden tussen advocaten en notarissen., 1999-2002; 624